CLAUDIA VERA MARQUINA

PERIODISTA

(+51) 940-250-033

c.veramarquina@gmail.com

Los Olivos, Lima, Perú

SOBRE MÍ

Bachiller PUCP con 3 años de experiencia en el área de comunicaciones, desempeñándome en redacción periodística, cobertura de eventos institucionales y creación de contenidos multiplataforma. He sido responsable del diseño y la ejecución de recursos de comunicación digital de dos instituciones privadas y una ONG.

HABILIDADES

Manejo avanzado de herramientas de diseño Estrategia en redes sociales Resolución de problemas Redacción periodística Atención al detalle Trabajo en equipo

EXPERIENCIA

2022 - 2023 | ASISTENTE DE COMUNICACIÓN EXTERNA | FGAD PUCP

Fui la responsable principal de las publicaciones de cuatro secciones comunicacionales de la Facultad de Gestión y Alta Dirección de la PUCP tanto para la página web como las redes sociales. Me encargué de la redacción de entrevistas, testimonios y notas informativas; el diseño de las piezas gráficas; el monitoreo y registro de las actividades de la institución; y, el diseño del boletín informativo mensual.

2020 - 2022 | DISEÑADORA GRÁFICA FREELANCE | INNOVACUA SAC

Creé las piezas gráficas para las campañas de navidad y año nuevo en 2020 y 2021. Desarrollé y adapté diseños tanto para las redes sociales como para las campañas de email de la empresa.

EDUCACIÓN

2016 - 2022 | BACHILLER EN PERIODISMO

Pontificia Universidad Católica del Perú

CURSOS E

2015 - 2019 | INGLÉS AVANZADO

ICPNA

SET 2023 - NOV 2023 | CREACIÓN DE CONTENIDOS DIGITALES

Toulouse Lautrec

REFERENCIAS

GUY KING - FGAD PUCP

Gerente de Comunicaciones 997-406-240

VICTOR VERA - INNOVACUA SAC

Gerente General 940-250-034